【裁判字號】    99,抗,35
【裁判日期】    990112
【裁判案由】    確定執行費用額
【裁判全文】
臺灣高等法院民事裁定                    99年度抗字第35號
抗  告  人  丙○○
            乙○○
上列抗告人因與相對人甲○○間確定執行費用額事件，對於中華
民國98年11月13日臺灣士林地方法院98年度事聲字第43號所為裁
定提起抗告，本院裁定如下：
    主  文
抗告駁回。
抗告費用由抗告人負擔。
    理  由
一、原裁定意旨略以：「抗告人係於民國（下同）98年9月22日
    收受本院98年9月17日所為裁定，乃抗告人遲至98年10月7日
    始行提起抗告，已逾10日不變期間，其抗告不能認為合法，
    應予駁回。」等語。
二、抗告意旨略以：「原法院於98年9月17日所為裁定，並未記
    載抗告人得提出抗告之期限，致抗告人誤以為得於20日內提
    出抗告，原法院以抗告人於98年10月7日始行抗告，已逾不
    變期間而駁回抗告人之抗告，顯非合法，爰求廢棄原裁定。
    」等語。
三、按「提起抗告，應於裁定送達後10日之不變期間內為之。」
    民事訴訟法第487條定有明文。次按「對於判決得上訴者，
    應於送達當事人之正本內，記載其期間及提出上訴狀之法院
    。」同法第229條第3項亦有明文，此項規定，依同法第239
    條之規定，於裁定亦準用之。又按「民事訴訟法第229條第3
    項雖規定對於判決得上訴者，應於送達當事人之正本內記載
    其期間，及提出上訴狀之法院，惟此原為訓示之規定，送達
    當事人之判決正本內縱未為此記載，亦僅法院書記官之職責
    有所未盡，至於上訴期間之進行，並不因此而受影響。」（
    最高法院29年抗字第98號判例意旨參照）。
四、經查，原法院於98年9月17日所為裁定於同年9月22日即送達
    予抗告人，有原法院送達證書2紙在卷可憑，自翌日即98年9
    月23日起算10日之不變期間，並加計2日之在途期間，其抗
    告期間應至98年10月4日即行屆滿，惟抗告人遲至98年10月7
    日始提起抗告，已逾民事訴訟法第487條規定之10日不變期
    間。又原法院書記官雖未於98年9月17日之裁定正本內，依
    民事訴訟法第239條準用第229條第3項之規定，記載抗告人
    得於送達後10日內提起抗告，惟此項規定僅為訓示之規定，
    縱書記官之職責有所未盡，揆諸前開說明，抗告期間之進行
    ，並不因此而受影響，是抗告人於98年10月7日始提起抗告
    ，尚難認為合法。原法院依上開規定，駁回抗告人之抗告，
    於法並無違誤，抗告人意旨仍執陳詞指摘原裁定不當，求予
    廢棄，為無理由，應予駁回。
五、據上論結，本件抗告為無理由，爰裁定如主文。
中    華    民    國    99    年    1     月    12    日
                    民事第十三庭
                        審判長法  官  蕭艿菁
                              法  官  楊絮雲
                              法  官  周舒雁
正本係照原本作成。
本裁定除以適用法規顯有錯誤為理由外，不得再抗告。如提起再
抗告，應於收受後10日內委任律師為代理人向本院提出再抗告狀
。並繳納再抗告費新台幣1000元。
中    華    民    國    99    年    1     月    12    日
                              書記官  秦仲芳

司法院資訊處製作；財團法人民間司法改革基金會備份。
